臺灣臺中地方法院刑事判決
110年度交訴字第106號
公  訴  人  臺灣臺中地方檢察署檢察官
被      告  劉志晃


上列被告因過失致死案件，經檢察官提起公訴（110年度偵字第4
827號），被告於準備程序中就被訴事實為有罪之陳述，於聽取
當事人之意見後，由本院合議庭裁定由受命法官獨任以簡式審判
程序審理，判決如下：
本院判決如下：
    主    文
丁○○犯過失致死罪，處有期徒刑肆月，如易科罰金，以新臺幣
壹仟元折算壹日。
    犯罪事實及理由
一、本案犯罪事實及證據，除證據部分補充「被告丁○○於本院準
    備程序及審理時之自白」及補充後述理由外，餘均引用臺灣
    臺中地方檢察署檢察官起訴書之記載（如附件）。
二、另補充理由如下：
    按汽車臨時停車時，應依下列規定：二、交岔路口、公共汽
    車招呼站10公尺內、消防栓、消防車出入口5公尺內不得臨
    時停車，道路交通安全規則第111條第1項第2款定有明文。
    被告雖曾於書狀中表示其係因不知交通規則而違規停車（見
    本院卷第93頁）。然查，依路口監視器畫面截圖所示，案發
    時，被告之自用小貨車係停放在育英路與育英路177巷之交
    岔路口處，其左側車身車輪在育英路路面邊線上或緊貼該邊
    線，車身則在該邊線與路旁房屋之間，當日17時15分42秒許
    ，少年游○○騎乘腳踏車自育英路177號巷駛出，此時其腳踏
    車前車輪已超越被告之自用小貨車左車車身，同一時間，被
    害人游張素琴亦騎乘機車行經被告之自用小貨車左側車旁，
    接著不到2秒，被害人游張素琴之機車車頭旋即與少年游○○
    之腳踏車前車輪發生碰撞，被害人游張素琴因而連人帶車向
    前滑行後人車倒地（見發查卷第119至121頁）。參以被告之
    自用小貨車乃藍色廂型車，車身較一般自用小客車為長，且
    後擋風玻璃屬暗色，而其停車處右方之房屋前方尚有路燈燈
    桿及盆栽等雜物，有被告所提照片附卷可參（置於本院卷第
    97頁證物袋）。可見被告之自用小貨車停放在本案交岔路口
    ，確有妨礙被害人查看其右側巷口來車之視線，致其無法即
    時察覺少年游○○騎乘腳踏車自育英路177巷駛出，因而發生
    本案車禍。審以被告乃具有駕照之人，本應知悉交岔路口10
    公尺內不得臨時停車之交通規則，且依其行車經驗亦可知悉
    車輛停在交叉路口處會妨礙他人行車時查看左右來車之視線
    。是以，被告要無從以其不知上開交通規則為由而免責。基
    上，被告本應注意在交岔路口10公尺內不得臨時停車，依當
    時情況亦無不能注意之情形，卻疏未注意而將其自用小貨車
    暫停在本案交岔路口，足認被告確實具有過失，且其過失行
    為與被害人死亡間有相當因果關係。此外，被告本案停車在
    巷口是否妨礙被害人查看該巷口來車之視線，顯與育英路之
    寬度如何無關，且本案已認定被告停車位置確實會影響被害
    人視線如前。故被告於書狀中另聲請送請其他單位鑑定其違
    規停車行為是否確實有影響而發生本案車禍（見本院卷第91
    至93頁），顯無必要，應予駁回，附此敘明。
三、論罪科刑：
    核被告所為，係犯刑法第276條之過失致死罪。爰審酌被告
    之過失乃違規於交岔路口10公尺內停車，造成被害人與少年
    游○○發生車禍，被害人因而死亡，惟念及被告無犯罪之前科
    紀錄，素行尚佳，且被告之過失為本案車禍肇事次因，復斟
    酌被害人有行經無號誌交岔路口，未減速慢行，作隨時停車
    之準備之與有過失，且為肇事主因，另少年游○○之行為亦屬
    肇事次因（見他卷第23頁鑑定意見書），兼衡被告自陳其為
    高中畢業，開洗衣店，月收入不固定，營業額約新臺幣4至5
    萬元，需扶養父母（見本院卷第88頁）等一切情狀，量處如
    主文所示之刑，並諭知易科罰金之折算標準。至被告雖未曾
    因故意犯罪受有期徒刑以上刑之宣告，而請求宣告緩刑。然
    本院考量被告目前尚未能與被害人家屬達成調解，並於本院
    準備程序時表示其僅願賠償5萬元，且依告訴代理人所陳：
    被告不認為自己有錯，也毫無道歉誠意，請求從重量刑等語
    ，可見被告亦未獲得被害人家屬原諒，故認本案尚不宜給予
    緩刑之宣告，併此敘明。
據上論斷，應依刑事訴訟法第273條之1第1項、第299條第1項前
段、第310條之2、第454條第2項，刑法第276條、第41條第1項前
段，刑法施行法第1條之1第1項，判決如主文。
本案經檢察官顏偉哲提起公訴，檢察官林卓儀、甲○○到庭執行職
務。
中　　華　　民　　國　　110 　年　　12　　月　　23　　日
                  刑事第二十庭  法  官  黃凡瑄
以上正本證明與原本無異。
如不服本判決應於收受送達後20日內向本院提出上訴書狀，並應
敘述具體理由；其未敘述上訴之理由者，應於上訴期間屆滿後20
日內向本院補提理由書（均須按他造當事人之人數附繕本）「切
勿逕送上級法院」。
告訴人或被害人如不服判決，應備理由具狀向檢察官請求上訴，
上訴期間之計算，以檢察官收受判決正本之日起算。
　　　　                        書記官  林鼎嵐
中　　華　　民　　國　　110 　年　　12　　月　　24　　日
附錄本案論罪科刑法條：
刑法第276條
因過失致人於死者，處5年以下有期徒刑、拘役或50萬元以下罰
金。
附件：
臺灣臺中地方檢察署檢察官起訴書                      松股
                                     110年度偵字第4827號
　　被　　　告　丁○○　男　53歲（民國00年0月0日生）
　　　　　　　　　　　　住○○市○○區○○路000號
　　　　　　　　　　　　國民身分證統一編號：Z000000000號
上列被告因過失致死案件，業經偵查終結，認應提起公訴，茲將
犯罪事實及證據並所犯法條分敘如下：　　　
　　　　犯罪事實
一、丁○○於民國108年12月25日下午5時10分許，駕駛車牌號碼00
    00-00號自用小貨車，行經臺中市豐原區育英路177巷口欲停
    車卸貨時，原應注意於路口十公尺範圍內禁止臨時停車，而
    依當時狀況，天候為晴，日間自然光線，市區道路柏油路面
    乾燥無缺陷或障礙物，視距良好，並無不能注意情事，竟疏
    未注意，貿然停車在育英路177巷口。適有游張素琴騎乘之
    車牌號碼000-000號普通重型機車，沿臺中市豐原區育英路
    由豐南街往圓環東路方向行經上開巷口時，因丁○○停放巷口
    之汽車妨礙行車視線，而與少年游○○(真實姓名、年籍詳卷
    ，另由警方移送臺灣臺中地方法院少年法庭審理)騎乘沿育
    英路177巷由東往西方向行駛之腳踏自行車發生擦撞，致游
    張素琴人車倒地，受有到院前無生命徵象、慢性呼吸衰竭、
    缺氧性腦病變、創傷性顱內出血、雙側肺部挫傷併右側1-6
    根肋骨及左側3-4根肋骨閉鎖性骨折、右肩胛骨骨折、左手
    第一掌骨骨折等之傷害，並導致大腦損傷、肺部挫傷、昏迷
    ，缺乏自咳能力，後續因肺炎、呼吸衰竭，於109年6月9日
    造成死亡。
二、案經游張素琴之配偶乙○○委由丙○○告訴偵辦。
　　　　證據並所犯法條
一、詢據被告丁○○於偵查中坦承違規停車等情不諱，核與告訴人
    乙○○、告訴代理人丙○○於警詢及偵查中指訴情節相符。此外
    ，並有員警職務報告、道路交通事故現場圖、道路交通事故
    調查報告表㈠㈡、道路交通事故現場照片、監視錄影翻拍照片
    、酒精測定紀錄表、車輛詳細資料報表、衛生福利部豐原醫
    院診斷證明書及病歷資料、110年1月15日豐醫醫行字第1100
    000082號函、佛教慈濟醫療財團法人台中慈濟醫院病歷資料
    等在卷可憑。按交岔路口十公尺內不得臨時停車，道路交通
    安全規則第111條第1項第2款訂有明文，被告停車自應注意
    上開道路交通安全規定，且依當時情況，又非不能注意，竟
    疏未注意以致妨礙游張素琴行車視線而肇事，致被害人游張
    素琴死亡結果，被告顯有過失，又本案經臺中市車輛行車事
    故鑑定委員會鑑定結果，亦為相同認定，有該會中市車鑑00
    00000案鑑定意見書可參。且被告過失與被害人游張素琴之
    死亡結果間，具有相當因果關係，被告犯嫌應堪認定。
二、核被告丁○○所為，係犯刑法第276條之過失致死罪嫌。
三、依刑事訴訟法第251條第1項提起公訴。
　　此　　致
臺灣臺中地方法院
中　　華　　民　　國　 110　　年　　3 　　月　　5 　　日
                          　　檢察官  顏偉哲
本件正本證明與原本無異
中　　華　　民　　國　 110　　年　　3 　　月　　17　　日
　　　　　　　　　　　　　　　書記官　胡莉苓